【裁判字號】    92,易,1023
【裁判日期】    920623
【裁判案由】    傷害
【裁判全文】
臺灣臺中地方法院刑事判決                        九十二年度易字第一二三號
    公  訴  人  臺灣臺中地方法院檢察署檢察官
    被      告  甲○○
右列被告因傷害案件，經檢察官提起公訴（九十一年度偵字第一八八一五號），本院
判決如左：
    主  文
甲○○傷害人之身體，處拘役參拾日，如易科罰金，以參佰元折算壹日。
    事  實
一、甲○○於民國九十一年八月二十二日下午三時三十分許，在臺中縣清水鎮西社里
    「開興宮」廣場與友人下棋，乙○○亦到該處觀看他人下棋，其二人因細故發生
    口角，甲○○竟萌生普通傷害之犯意，出手毆打乙○○，致其左側胸挫傷及左側
    前額挫傷、瘀血等傷害。
二、案經乙○○訴請臺中縣警察局清水分局清水派出所轉介臺中縣清水鎮公所調解不
    成立後移送臺灣臺中地方法院檢察署檢察官偵查起訴。
    理  由
一、訊據被告甲○○，固坦承於右揭時、地與告訴人乙○○發生口角爭執，並將告訴
    人推開，惟矢口否認傷害犯行，辯稱：當天因告訴人站在其身後，雙方發生口角
    後，告訴人以拖鞋毆打其頭部，其為了自衛才將告訴人推開云云。本院查：
  (一)被告甲○○於右揭時、地以徒手之方式傷害告訴人乙○○，致告訴人受有左側胸
    挫傷及左側前額挫傷等傷害之事實，業據告訴人乙○○於偵偵中及本院審理時指
    訴甚詳，並有光田綜合醫院九十一年九月二十五日診斷書一紙，附卷可憑。足認
    告訴人陳稱受有傷害一節，應屬實在。
  (二)被告甲○○於案發當日與告訴人發生口角爭執後，有推開告訴人之肢體動作等情
    ，業據被告於本院審理時供述在卷，並經證人裘興樑、蔡健材於偵查中證述屬實
    ，裘興樑證稱：「我看到乙○○與甲○○互罵，乙○○要拿拖鞋打甲○○，廟公
    的太太及兒子把他們拉開，叫乙○○離開，他不離開，又到旁邊拿一塊磚頭要打
    甲○○。」；「（有無打甲○○？）沒有。甲○○當時也要打乙○○，旁邊的人
    叫乙○○不可以拿磚打，也叫甲○○說那是老人家不可以打。」；蔡建材證稱：
    「（如何發生衝突？）有拉拉扯扯，之後我就不知道了。」（偵查卷十九頁、第
    二十二頁）。證人裘興樑雖未見聞被告毆打告訴人，但對其二人發生爭執一節則
    證述甚明，另證人蔡健材則看到被告與告訴人發生拉扯。由此可證，被告甲○○
    與告訴人乙○○發生言語衝突之後，又進而與告訴人互相拉扯，雙方因而有肢體
    之衝突，告訴人係年近七十之老年人，被告甲○○則為三十餘歲之壯年男子，參
    照一般人之經驗法則，被告理應知悉與告訴人發生拉扯時，應會傷害告訴人之身
    體。顯見被告辯稱未出手毆打告訴人一節，與事實不符，尚難採信。本件事證明
    確，被告甲○○右揭傷害犯行，堪予認定。
二、核被告甲○○所為，係犯刑法第二百七十七條第一項之普通傷害罪。爰審酌被告
    甲○○年逾而立，已有相當之人生閱歷，僅因口角衝突，即向年近七十之老人施
    暴，誠非可取，且其犯後又極力推卸犯行，未見悔悟，態度不佳，並審酌其犯罪
    之手段、告訴人所受之傷害等一切情狀，量處如主文所示之刑，並諭知易科罰金
    之折算標準。
據上論斷，應依刑事訴訟法第二百九十九條第一項前段，刑法第二百七十七條第一項
、第四十一條第一項前段，罰金罰鍰提高標準條例第一條前段、第二條，判決如主文
。
中      華      民      國      九十二      年      六    月    二十三  日
                                  臺灣臺中地方法院刑事第三庭
                                      法  官  林  三  元
右正本證明與原本無異。
如不服本判決，應於送達後十日內向本院提出上訴狀 （須附繕本） ，上訴於臺灣高
等法院臺中分院。
                                      書記官
中      華      民      國      九十二      年      六    月    二十四  日
附錄論罪科刑法條
刑法第二百七十七條第一項：
傷害人之身體或健康者，處三年以下有期徒刑、拘役或一千元以下罰金。


司法院資訊處製作；財團法人民間司法改革基金會備份。
